臺灣高等法院臺中分院民事判決　96年度勞再易字第10號
再 審原 告　裕豐國際科技股份有限公司
法定代理人　己○○
訴訟代理人　賈俊益律師
再 審被 告　戊○○
　　　　　　丁○○
　　　　　　丙○○
　　　　　　　　　　　　16號.
　　　　　　甲○○
　　　　　　乙○○
　　　　　　庚○○
訴訟代理人　洪錫欽律師
上列當事人間請求給付薪資事件，再審原告對於民國96年3月28
日本院95年度勞上易字第25號確定判決提起再審，本院判決如下
：
    主  文
再審之訴駁回。
再審訴訟費用由再審原告負擔。
    事實及理由
一、本件再審原告起訴主張：再審被告並未雇於再審原告，兩造
    間並無僱傭關係存在，且再審原告與再審被告乙○○間亦有
    抵銷事由存在，惟原確定判決卻認為兩造間有民法第482條
    之僱傭關係，進而判命再審原告應給付薪資，屬於積極不適
    用法規，並認為抵銷抗辯不存在，屬於消極不適用法規；又
    再審原告之客戶訴外人億代富公司曾於91年12月6日將應支
    付與再審原告之貨款40萬元存入再審被告乙○○之帳戶，再
    審被告乙○○卻未交付再審原告，對再審原告構成不當得利
    ，再審原告曾於原審請求訊問證人億代富公司之負責人鄧志
    堅，卻證明抵銷之主張，原審法院未傳訊，惟若予傳訊，可
    證再審原告抵銷抗辯為有理由。又再審原告曾提出台中縣調
    查站95年3月27日之調查筆錄，再審被告丁○○於偵查中供
    稱：我當時（指90年時）是在裕豐公司一廠、二廠兩邊上班
    ．．．等語，惟再審原告於89年7月7日已經向經濟部中部辦
    公室改變設址為台中市南屯區○○區○○路18號，只有此一廠
    區，根本未有一廠、二廠，足稽其所言不實在，原審法院對
    此重要證據並未審酌，亦未表明未審酌之理由，然此部分可
    證明再審被告並非受雇於再審原告，足以影響原判決，為此
    依民事訴訟法第496條第1項第1款、第497條提起本件再審之
    訴，聲明求為：台灣台中地方法院94年度勞訴字第87號、本
    院95年度勞上易字第25號確定判決均廢棄；(二)上開廢棄部分
    ，再審被告在第一審之訴駁回；(三)再審訴訟費用及前審第一
    、二審訴訟費用均由再審被告負擔。
二、本件未經言詞辯論，再審被告未提出言詞或書狀作何聲明及
    陳述。
三、按民事訴訟法第四百九十六條第一項第一款所謂適用法規顯
    有錯誤，係指確定判決所適用之法規，顯然不合於法律規定
    ，或與司法院現尚有效及大法官會議之解釋，或最高法院現
    尚有效之判例顯然違反者而言。至適用法規顯有錯誤者，並
    不包括漏未斟酌證據及認定事實錯誤之情形在內。又同條第
    十一款以發現未經斟酌或得使用之證據為理由提起再審之訴
    者，必以該證據若經斟酌可受較有利益之裁判者為限。且該
    款所謂證物，不包含證人在內，觀同法第四百二十八條將證
    物與證人對稱自明，故發見新證人不足為再審理由。經查：
  (一)原確定判決以再審被告是否為再審原告之員工？兩造迭有爭
    執，惟依原審卷附之勞工保險被保險人投保資料表、再審被
    告健保加退保資料及再審原告公司之九十一年度至九十三年
    度員工薪資印領清冊，再審被告列名於其上，且該清冊亦均
    詳細記載其等每月之薪資明細等，認定再審被告丁○○、丙
    ○○及庚○○為再審原告公司之員工，另再審被告戊○○、
    甲○○、乙○○等三人係再審原告之員工為其不爭執，是以
    原確定判決據以認定再審被告為再審原告員工，自無再審原
    告所指摘之適用法規顯有錯誤之違法。至於再審原告有無其
    所謂一廠、二廠，根本不影響兩造間僱傭關係之存在；況人
    之記憶隨著時間經過而混淆，自89年7月7日至95年3月27日
    已經過相當一段期間，要難期待再審被告丁○○於供述時間
    即為正確日期，不得以此遽為其不利之認定。是縱加以斟酌
    上開調查筆錄亦難認為可受較有利益之裁判，蓋無從動搖就
    上述之勞工保險被保險人投保資料表、再審被告健保加退保
    資料及再審原告公司之九十一年度至九十三年度員工薪資印
    領清冊不可歸責事由為之認定。
  (二)又原確定判決認為訴外人億代富公司有轉入再審被告乙○○
    40萬元，再審原告認該金額應屬伊公司所有，因而主張對再
    審被告乙○○之薪資債權為抵銷云云，惟再審被告乙○○否
    認對再審原告負有債務，並稱上開金錢是伊借給再審原告公
    司等語。而再審被告乙○○所辯借貸情形，復經證人即再審
    原告公司之前任董事長張耀察證述明確，而關於億代富公司
    匯款40萬元至再審被告乙○○之款項，係再審原告向再審被
    告乙○○借款，因無法返還，才會要求億代富公司將其應付
    之貨款匯入再審被告乙○○之帳戶等，是既屬清償其所積欠
    之借款，難謂再審被告乙○○有何不當得利之情事，至於再
    審原告所指證人億代富公司之負責人鄧志堅既非證物，至多
    僅能證明有匯款至再審被告乙○○帳戶內而已，並不能證明
    再審原告公司有無積欠再審被告乙○○借款，亦難為再審原
    告有利之認定，是再審原告主張，要不足取。
四、從而，再審原告提起本件再審之訴，為顯無理由，爰不經言
    詞辯論予以駁回。
據上論結，本件再審之訴為顯無理由，依民事訴訟法第七十八條
，判決如主文。
中　　華　　民　　國　　96　　年　　5 　　月　　30　　日
                  民事第五庭    審判長法　官  林陳松
                                      法　官  古金男
                                      法　官  鄭金龍
以上正本係照原本作成。
不得上訴。
                                      書記官  陳振海
中　　華　　民　　國　　96　　年　　5 　　月　　30　　日
                                                      Ｍ
